臺灣基隆地方法院民事裁定  
110年度補字第526號
原      告  陳圳智  
            許素桂  
前二人共同
訴訟代理人  林智群律師
被      告  黃秉澄  
            普順通運有限公司

法定代理人  王旭羣  

上列當事人間請求損害賠償事件，本院裁定如下：
    主  文
原告應於本裁定送達後5日內，分別補繳裁判費如附表「應繳納
裁判費」欄所示，逾期不繳，即駁回其訴。
    理  由
壹、按以一訴主張數項標的者，其價額合併計算之，固為民事訴
    訟法第77條之2第1項前段所明定。惟所謂以一訴主張數項標
    的者，學說上稱為客觀的訴之合併，或稱訴訟客體之合併，
    即同一原告對於同一被告，以數項法律關係為訴訟標的（如
    同時請求清償借款及給付租金），依同一訴訟程序提起之訴
    訟，此觀該條立法理由，即明示係關於訴之客觀合併時訴訟
    標的價額核定等語自明。所謂共同訴訟，乃屬訴之主觀合併
    ，係基於訴訟經濟、訴訟便利及防止裁判牴觸之目的而設，
    依首開說明，於訴之主觀合併情形中，關於訴訟標的價額之
    核定，即無民事訴訟法第77條之2第1項之適用。又普通共同
    訴訟，各共同訴訟人雖於同一訴訟程序起訴或被訴，共同訴
    訟人與相對人間，乃為個別之請求，僅形式上將數訴合併於
    一訴，以便同時辯論及裁判而已，依民事訴訟法第55條共同
    訴訟人獨立之原則，各共同訴訟人之地位，應與獨立為訴訟
    時相同，各與他造獨自對立，其中一人之訴訟行為，或他造
    對於共同訴訟人中一人之訴訟及關於其一人所生之事項，其
    利害不及於他共同訴訟人。若據此原則處，訴訟標的之金額
    或價額，應個別計算。
貳、經查，原告起訴未據繳納裁判費，又原告各項訴之聲明所憑
    依之事實基礎及法律關係，均為獨立之請求，其中一人之訴
    訟行為，或他造對於共同訴訟人中一人之訴訟及關於其一人
    所生之事項，其利害不及於他共同訴訟人，揆諸前揭意旨，
    應分別徵收裁判費。準此，本件原告分別請求被告連帶賠償
    其等各如附表「訴訟標的價額」欄所示之損害而合併起訴請
    求，核屬普通共同訴訟，則本件訴訟標的價額各如附表「訴
    訟標的價額」欄所示，應徵第一審裁判費各如附表「應繳納
    裁判費」欄所示。
參、茲依民事訴訟法第249條第1項但書之規定，裁定如主文。 

中　　華　　民　　國　　110 　年　　10 　月　　 1　　 日
                      民事庭法　官  王翠芬
以上正本係照原本作成。
如不服本裁定關於核定訴訟標的價額部分，應於送達後10日內向
本院提出抗告狀，並繳納抗告費新臺幣1,000元；其餘關於命補
繳裁判費部分，不得抗告。　　　
中　　華　　民　　國　　110 　年　　10 　月　　 1　　 日
                            書記官  陳怡君　　　　　　　
附表：　
編號 原告 訴訟標的價額  （新臺幣）  應繳納裁判費  （新臺幣）  1 陳圳智 125萬7,582元 1萬3,474元 2 許素桂 272萬4,665元 2萬8,027元